<!DOCTYPE html PUBLIC "-//W3C//DTD XHTML 1.0 Transitional//EN" "http://www.w3.org/TR/xhtml1/DTD/xhtml1-transitional.dtd">
<html xmlns="http://www.w3.org/1999/xhtml">
<head>
	<meta http-equiv="Content-Type" content="text/html; charset=iso-8859-1" />
	<title>Ymmärrä suomea</title>
	<style type="text/css" media="all">@import "css/styles.css";</style>
	<script type="text/javascript" src="swfobject.js"></script>
</head>
<body class="font-medium">
	<div id="main-wrapper">
		<div id="topbar"></div>
		<div id="main-menu">
			<table cellspacing="0" cellpadding="0" border="0" class="add-links"><tr>
				<td class="item"><img class="raquo" src="i/raquo.gif" alt="" height="7" width="4" /><a href="/ymmarra/index.php?moduli=sanakirja">Sanakirja</a></td>
				<td class="item"><img class="raquo" src="i/raquo.gif" alt="" height="7" width="4" /><a href="/ymmarra/index.php?moduli=verbit">Verbiluettelo</a></td>
				<td class="item"><img class="raquo" src="i/raquo.gif" alt="" height="7" width="4" /><a href="/ymmarra/index.php?moduli=kielioppi">Kielioppi</a></td>
			</tr></table>
			<table cellspacing="0" cellpadding="0" border="0"><tr>
				<td class="item"><img class="raquo" src="i/raquo.gif" alt="" height="7" width="4" /><a href="/ymmarra/index.php">Etusivu</a></td>
				<td class="item"><img class="raquo" src="i/raquo.gif" alt="" height="7" width="4" /><a href="/ymmarra/index.php?moduli=tekstit">Lukutekstit</a></td>
			</tr></table>
		</div>
		<div id="content">
			<table cellspacing="0" cellpadding="0" border="0" id="content-wrapper"><tr>
				<td>
					<div id="left-menu">
												<div class="header-verb"><span>Verbit</span></div>
						<div class="menu">
								<div class="init"><a href="/ymmarra/index.php?moduli=verbit&kirjain=a">A</a></div>
								<div class="init"><a href="/ymmarra/index.php?moduli=verbit&kirjain=e">E</a></div>
								<div class="init"><a href="/ymmarra/index.php?moduli=verbit&kirjain=h">H</a></div>
								<div class="init"><a href="/ymmarra/index.php?moduli=verbit&kirjain=i">I</a></div>
								<div class="init"><a href="/ymmarra/index.php?moduli=verbit&kirjain=j">J</a></div>
								<div class="init"><a href="/ymmarra/index.php?moduli=verbit&kirjain=k">K</a></div>
								<div class="init"><a href="/ymmarra/index.php?moduli=verbit&kirjain=l">L</a></div>
								<div class="init"><a href="/ymmarra/index.php?moduli=verbit&kirjain=m">M</a></div>
								<div class="init"><a href="/ymmarra/index.php?moduli=verbit&kirjain=n">N</a></div>
								<div class="init"><a href="/ymmarra/index.php?moduli=verbit&kirjain=o">O</a></div>
								<div class="init"><a href="/ymmarra/index.php?moduli=verbit&kirjain=p">P</a></div>
								<div class="init"><a href="/ymmarra/index.php?moduli=verbit&kirjain=r">R</a></div>
								<div class="init"><a href="/ymmarra/index.php?moduli=verbit&kirjain=s">S</a></div>
								<div class="init"><a href="/ymmarra/index.php?moduli=verbit&kirjain=t">T</a></div>
								<div class="init"><a href="/ymmarra/index.php?moduli=verbit&kirjain=u">U</a></div>
								<div class="init"><a href="/ymmarra/index.php?moduli=verbit&kirjain=v">V</a></div>
								<div class="init"><a href="/ymmarra/index.php?moduli=verbit&kirjain=y">Y</a></div>
								<div class="init"><a href="/ymmarra/index.php?moduli=verbit&kirjain=Ä">Ä</a></div>
						</div>					</div>
				</td>
				<td>
					<div id="main-content">
						<div id="path">
							<a href=".">Etusivu</a> &gt; <a href="/ymmarra/index.php?moduli=verbit&kirjain=K">K</a>						</div>
													<h1>KÄVELLÄ</h1>
						<table cellspacing="0" cellpadding="0" border="0">
							<tr>
								<td colspan="2" style="padding-bottom:10px;"><strong>Aktiivin indikatiivi</strong></td>
							</tr>
							<tr>
								<td><pre>PREESENS                   
minä     kävelen           
sinä     kävelet           
hän      kävelee           
me       kävelemme         
te       kävelette         
he       kävelevät         

PASSIIVI
         kävellään         

IMPERFEKTI                 
         kävelin           
         kävelit           
         käveli            
         kävelimme         
         kävelitte         
         kävelivät         

PASSIIVI
         käveltiin         

PERFEKTI
olen     kävellyt          
olet     kävellyt          
on       kävellyt          
olemme   kävelleet         
olette   kävelleet         
ovat     kävelleet         

PASSIIVI
on       kävelty           

PLUSKVAMPERFEKTI
olin     kävellyt          
olit     kävellyt          
oli      kävellyt          
olimme   kävelleet         
olitte   kävelleet         
olivat   kävelleet         

PASSIIVI
oli      kävelty           
</pre></td>
								<td>&nbsp;&nbsp;&nbsp;</td>
								<td><pre>  KIELTOMUOTO
  en        kävele
  et        kävele
  ei        kävele
  emme      kävele
  ette      kävele
  eivät     kävele


  ei        kävellä

   
  en        kävellyt
  et        kävellyt
  ei        kävellyt
  emme      kävelleet
  ette      kävelleet
  eivät     kävelleet


  ei        kävelty


  en    ole kävellyt
  et    ole kävellyt
  ei    ole kävellyt
  emme  ole kävelleet
  ette  ole kävelleet
  eivät ole kävelleet


  ei    ole kävelty 


  en    ollut  kävellyt
  et    ollut  kävellyt
  ei    ollut  kävellyt
  emme  olleet kävelleet
  ette  olleet kävelleet
  eivät olleet kävelleet


  ei    ollut  kävelty
</pre></td>
							</tr>
						</table>
						<table cellspacing="0" cellpadding="0" border="0">
							<tr>
								<td colspan="2" style="padding-bottom:10px;"><strong>Aktiivin konditionaali</strong></td>
							</tr>
							<tr>
								<td><pre>PREESENS
minä     kävelisin         
sinä     kävelisit         
hän      kävelisi          
me       kävelisimme       
te       kävelisitte       
he       kävelisivät       

PASSIIVI
         käveltäisiin      

PERFEKTI
olisin   kävellyt          
olisit   kävellyt          
olisi    kävellyt          
olisimme kävelleet         
olisitte kävelleet         
olisivat kävelleet         

PASSIIVI
olisi    kävelty           
</pre></td>
								<td>&nbsp;&nbsp;&nbsp;</td>
								<td><pre> 
  en        kävelisi
  et        kävelisi
  ei        kävelisi
  emme      kävelisi
  ette      kävelisi
  eivät     kävelisi


  ei        käveltäisi


  en    olisi  kävellyt
  et    olisi  kävellyt
  ei    olisi  kävellyt
  emme  olisi  kävelleet
  ette  olisi  kävelleet
  eivät olisi  kävelleet 


  ei    olisi  kävelty
</pre></td>
							</tr>
						</table>
						<table cellspacing="0" cellpadding="0" border="0">
							<tr>
								<td colspan="2" style="padding-bottom:10px;"><strong>Aktiivin potentiaali</strong></td>
							</tr>
							<tr>
								<td><pre>PREESENS
minä     kävellen          
sinä     kävellet          
hän      kävellee          
me       kävellemme        
te       kävellette        
he       kävellevät        

PASSIIVI
         käveltäneen       

PERFEKTI
lienen   kävellyt          
lienet   kävellyt          
lienee   kävellyt          
lienemme kävelleet         
lienette kävelleet         
lienevät kävelleet         

PASSIIVI
lienee   kävelty           
</pre></td>
								<td>&nbsp;&nbsp;&nbsp;</td>
								<td><pre> 
  en        kävelle
  et        kävelle
  ei        kävelle
  emme      kävelle
  ette      kävelle
  eivät     kävelle


  ei        käveltäne


  en    liene  kävellyt
  et    liene  kävellyt
  ei    liene  kävellyt
  emme  liene  kävelleet
  ette  liene  kävelleet
  eivät liene  kävelleet 


  ei    liene  kävelty
</pre></td>
							</tr>
						</table>
						<table cellspacing="0" cellpadding="0" border="0">
							<tr>
								<td colspan="2" style="padding-bottom:10px;"><strong>Aktiivin imperatiivi</strong></td>
							</tr>
							<tr>
								<td><pre>PREESENS

(sinä)   kävele            
(hän)    kävelköön         
(me)     kävelkäämme       
(te)     kävelkää          
(he)     kävelkööt         

PASSIIVI
         käveltäköön       

PERFEKTI

ole      kävellyt          
olkoon   kävellyt          
olkaamme kävelleet         
olkaa    kävelleet         
olkoot   kävelleet         

PASSIIVI

olkoon   kävelty           
</pre></td>
								<td>&nbsp;&nbsp;&nbsp;</td>
								<td><pre> 

  älä       kävele
  älköön    kävelkö
  älkäämme  kävelkö
  älkää     kävelkö
  älkööt    kävelkö 


  älköön    käveltäkö



  älä      ole  kävellyt
  älköön   olko kävellyt
  älkäämme olko kävelleet
  älkää    olko kävelleet
  älkööt   olko kävelleet



  älköön   olko kävelty
</pre></td>
							</tr>
						</table>
						<table cellspacing="0" cellpadding="0" border="0">
							<tr>
								<td colspan="2" style="padding-bottom:10px;"><strong>Verbin nominaalimuodot</strong></td>
							</tr>
							<tr>
								<td><pre>I INFINITIIVI              

Lyhyempi muoto:            
         kävellä           

Pitempi muoto:             
         kävelläkseni      
         kävelläksesi
         kävelläkseen
         kävelläksemme
         kävelläksenne
         kävelläkseen

III  INFINITIIVI           

inessiivi    kävelemässä   
elatiivi     kävelemästä   
illatiivi    kävelemään    
adessiivi    kävelemällä
abessiivi    kävelemättä   
instruktiivi kävelemän     
                           
Passiivi
instruktiivi käveltämän    
                           
                           
</pre></td>
								<td>&nbsp;&nbsp;&nbsp;</td>
								<td><pre>  II INFINITIIVI

  inessiivi     kävellessä
  instruktiivi  kävellen

  Passiivi
  inessiivi     käveltäessä






  IV INFINITIIVI

  nominatiivi   käveleminen
  partitiivi    kävelemistä
     

  I PARTISIIPPI
  aktiivi       kävelevä
  passiivi      käveltävä

  II PARTISIIPPI 
  aktiivi       kävellyt
  passiivi      kävelty
</pre></td>
							</tr>
						</table>

					</div>
				</td>
			</tr></table>		</div>
		<div id="footer"><a href="http://www.oph.fi/"><img src="i/oph_logo_ymmarrasuomea.gif" width="157" height="35" alt="OPH" /></a></div>
	</div>
</body>
</html>
